【裁判字號】    92,簡上,115
【裁判日期】    920909
【裁判案由】    妨害自由
【裁判全文】
臺灣嘉義地方法院刑事判決                        九十二年度簡上字第一一五號
    公  訴  人  臺灣嘉義地方法院檢察署檢察官
    上  訴  人  甲○○
    即  被  告
右列被告因妨害自由案件，上訴人不服本院簡易庭九十二年度簡字第七四七號中華民
國九十二年六月十八日第一審判決（聲請簡易判決處刑案號：臺灣嘉義地方法院檢察
署九十二年度偵字第三五九三號），提起上訴，並由臺灣嘉義地方法院檢察署檢察官
移
之第二審合議庭判決如左：
    主  文
原判決撤銷。
甲○○連續違反法院依家庭暴力防治法第十三條所為禁止家庭暴力行為之裁定，處拘
役參拾日，如易科罰金，以參佰元折算壹日；又傷害人之身體，處拘役貳拾日，如易
科罰金，以參佰元折算壹日，塑膠椅壹把沒收之。應執行拘役肆拾日，如易科罰金，
以參佰元折算壹日，扣案之塑膠椅壹把沒收之。
    事  實
一、甲○○與乙○○係夫妻關係，為家庭暴力防治法第三條第一款所定之家庭成員。
    甲○○基於恐嚇危害安全之概括犯意，先於民國九十二年五月六日下午三時許，
    在嘉義縣鹿草鄉碧潭村十四鄰頂潭一三四號其住處內，因與乙○○言詞齟齬，竟
    對乙○○恐嚇稱：我不只要殺你，我還要殺你弟弟，我還要殺很多人等語；又於
    同年五月七日上午九時三十分，在鹿草鄉竹山村龜佛山其經營之養魚池旁之工寮
    內，因他故爭執，又對乙○○揚言打死一語，均致乙○○心生畏怖。另甲○○於
    九十二年五月七日上午九時三十分，在嘉義縣鹿草鄉竹山村龜佛山其經營之養魚
    池旁之工寮內，因他故與乙○○爭執，竟基於普通傷害之犯意，持其所有未扣案
    之塑膠椅一把毆打乙○○之雙手及背部，致乙○○受有兩上肢多處擦傷、撕裂傷
    、背瘀傷之傷害。甲○○於九十二年五月十四日上午十一時三十分許，接獲本院
    於九十二年四月三十日所為之九十二年度家護字第一五六號通常保護令，明知其
    因家庭暴力行為，經該通常保護令諭知其不得對乙○○實施精神上不法侵害，保
    護令有效期間為八月，竟仍承前之恐嚇危害安全之概括犯意，分別於九十二年六
    月六日下午五時許、九十二年六月十三日上午五時四十五分許、同日下午七時許
    ，撥打告訴人0000000000號行動電話，向乙○○恐嚇稱：你這條命是
    我的，你出去時要小心一點等語，均致乙○○心生畏怖，連續對乙○○實施精神
    上不法侵害，違反上開保護令。
二、案經乙○○訴由嘉義縣警察局水上分局報告臺灣嘉義地方法院檢察署檢察官偵查
    起訴及移送併辦
    理  由
一、訊據被告甲○○對於右揭事實均坦承不諱，核與告訴人乙○○於警訊及偵查中指
    述之情節相符，又被告先後五次所為上揭恐嚇之詞，確足以使聽聞者對生命、身
    體等權利之保護心生畏怖。此外，復有告訴人所提之驗傷診斷書一紙、傷害現場
    、行兇之塑膠椅照片四張及本院九十二年家護字第一五六號民事通常保護令、送
    達證書一件附卷可稽。事證明確，被告犯行堪予認定。
二、核被告甲○○所為，係犯刑法第二百七十七條第一項之傷害罪、同法第三百零五
    條之恐嚇危害安全罪及家庭暴力防治法第五十條第一款之罪。被告先後五次恐嚇
    危害安全行為以及三次違反通常保護令之行為，均時間緊接，方法相同，觸犯構
    成要件相同之罪名，顯係基於概括犯意為之，依連續犯規定各論以一罪，並依法
    加重其刑。又被告以一行為，同時觸犯刑法第三百零五條之罪與家庭暴力防治法
    第五十條第一款之罪，為想像競合犯，應從一重之家庭暴力防治法第五十條第一
    款論處。又被告所犯上開傷害罪及家庭暴力防治法第五十條第一款之罪，犯意各
    別，行為不同，應分論併罰。公訴人雖僅就被告前二次恐嚇犯行及傷害犯行聲請
    以簡易判決處刑，惟被告後三次之恐嚇同時違反通常保護令之犯行，與上開公訴
    人聲請簡易判決處刑部分有裁判上一罪之法律關係，已如前述，應為聲請簡易判
    決處刑效力所及，且經台灣嘉義地方法院檢察署檢察官移送併辦，本院自得一併
    予以審究，併此敘明。查原審法院對被告所為論罪科刑，固非無見，惟被告基於
    概括之犯意，自九十二年六月六日起至同年月十三日止，連續三次恐嚇暨違反通
    常保護令之行為，原審未及審酌，認事用法即有違誤，又原審未及審酌被告業與
    被害人達成和解，並經被害人撤回告訴等情，量刑顯然過重，被告上訴意旨以其
    業與被害人達成和解，取得被害人之原諒，而指摘原判決量刑過重，為有理由，
    綜上，應由本院將原判決予以撤銷改判。爰審酌被告之品性、犯罪之動機、目的
    、手段、所生之危害，與被害人現仍維持夫妻關係，業與被害人達成和解，取得
    被害人之諒解，經被害人到庭陳明無訛，及犯罪後坦承犯行，態度良好等一切情
    狀，分別量處被告如主文所示之刑，均諭知易科罰金之折算標準，並定其應執行
    刑，及諭知易科罰金之折算標準，以示懲儆。至未扣案之塑膠椅，為被告所有供
    犯本罪所用之物，爰依刑法第三十八條第一項第二款、第三項規定沒收之。
據上論斷，應依刑事訴訟法第四百五十五條之一第一項、第三項、第三百六十九條第
一項前段、第三百六十四條、第二百九十九條第一項前段，家庭暴力防治法第五十條
第一款、刑法第十一條、第五十六條、第五十五條、第二百七十七條第一項、第三百
零五條、第四十一條第一項前段、第五十一條第六款、第三十八條第一項第二款，罰
金罰鍰提高標準條例第一條前段、第二條，判決如主文。
本案經檢察官陳鈴香到庭執行職務。
中    華    民    國        九十二      年        九      月      九    日
                                      臺灣嘉義地方法院刑事第一庭
                                          審判長法  官  夏金郎
                                                法  官  李文輝
                                                法  官  劉瓊雯
右正本證明與原本無異。
本件不得上訴。
中    華    民  國        九十二      年        九      月      九    日
                                                書記官  陳冠學
附錄本案論罪科刑法條全文：
家庭暴力防治法第五十條
違反法院依第十三條、第十五條所為之下列裁定者，為本法所稱之違反保
護令罪，處三年以下有期徒刑、拘役或科或併科新台幣十萬元以下罰金︰
一  禁止實施家庭暴力行為。
二  禁止直接或間接騷擾、接觸、通話或其他連絡行為。
三  命遷出住居所。
四  遠離住居所、工作場所、學校或其他特定場所。
五  命完成加害人處遇計畫：戒癮治療、精神治療、心理輔導或其他治療
    、輔導。
中華民國刑法第二百七十七條
 (普通傷害罪)
傷害人之身體或健康者，處三年以下有期徒刑、拘役或一千元以下罰金。
犯前項之罪因而致人於死者，處無期徒刑或七年以上有期徒刑；致重傷者
，處三年以上十年以下有期徒刑。
中華民國刑法第三百零五條
 (恐嚇危害安全罪)
以加害生命、身體、自由、名譽、財產之事，恐嚇他人致生危害於安全者
，處二年以下有期徒刑、拘役或三百元以下罰金。


司法院資訊處製作；財團法人民間司法改革基金會備份。
